【裁判字號】    89,交易,350
【裁判日期】    900730
【裁判案由】    公共危險
【裁判全文】
台灣台北地方法院刑事判決               八十九年度交易字第三五０號
    公  訴  人  台灣台北地方法院檢察署檢察官
    被      告  乙○○
右列被告因公共危險案件，經檢察官提起公訴（八十九年度偵字第一七四０一號），
本院判決如左：
    主    文
乙○○服用酒類，不能安全駕駛動力交通工具而駕駛，累犯，處有期徒刑肆月，如易
科罰金，以參佰元折算壹日。
    事    實
一、乙○○於民國八十五年一月六日因毀棄損壞案件，經本院判處有期徒刑三月確定
    ，甫於八十五年五月九日易科罰金執行完畢，仍不知悔改，於八十九年八月十二
    日凌晨零時三十分許（起訴書誤繕為八十九年八月十二日凌晨二時許，應更正）
    ，在台北市○○○路○段某地（起訴書誤繕為台北市○○街，應更正），與友人
    共四人，飲用啤酒四瓶，待飲畢後，因服用酒類過量，已達反應較慢、感覺減低
    、思考改變，並影響駕駛能力而不能安全駕駛動力交通工具之狀態下，竟駕駛車
    號Ｔ八－八０五０號自用小客車，至台北市○○○路○段八二巷內臨時停車。嗣
    執行路檢勤務之巡邏車發現另一輛廂型車而尾隨至新生北路三段八二巷內盤查，
    因未發現違規事項後，始另發現上開自用小客車在前臨時停車，巡邏車遂待上開
    自用小客車駛離後，尾隨其後。嗣於同年月十二日凌晨四時四十九分許，乙○○
    所駕駛車號Ｔ八－八０五０號自用小客車，靠右臨時停在台北市○○街三五號前
    ，為尾隨之巡邏車內警員甲○○下車盤查，發現乙○○有飲酒之嫌，遂當場檢測
    其酒後呼氣所含酒精濃度達每公升０．八八毫克，始獲知上情。
二、案經台北市政府警察局中山分局報請台灣台北地方法院檢察署檢察官偵查起訴。
    理    由
一、訊據被告乙○○雖坦承於右開時地經警檢測呼氣所含酒精濃度達每公升０．八八
    毫克之事實不諱，惟矢口否認有右開犯行，辯稱：伊酒後由綽號「小樂」友人開
    車，因其駕駛技術差，始發現其無駕照，乃停車於德惠街二十多號前，交換開車
    ，伊尚未開車時，即遭警酒測云云，然查：右開事實，業據當場查獲警員甲○○
    到庭證述無訛，並有酒精濃度測試單在卷為憑，被告先於偵查中供稱：（問：對
    中山分局移送你公共危險案，有何答辯﹖）「我有載人，但我至隔壁巷子開至那
    裡休息，警察就來了」，復供稱：（問：如何自德惠街卡拉ＯＫ至查獲地點﹖）
    「本來是我朋友阿樂（無照駕駛）開的，因他技術太爛，才停在那裡讓我開，換
    手後就在原地休息」，又於本院調查時供稱：「之前在新生北路與那位女性換駕
    駛座，我看到警察，他攔下我時，我並沒有在喝酒」、「我去新生北路二段八十
    六巷的一家卡拉ＯＫ店唱歌，我是開車去新生北路二段的，開車約半個小時，我
    是午夜到達卡拉ＯＫ店的，不是十二點以前，但是確定時間不知道，在卡拉ＯＫ
    店也有與朋友喝酒，我只知道他叫小樂，只見過一、二次面，唱到快二三點左右
    離開，我一出來就有看到警車在新生北路二段八十六巷三十六號、三十八號前，
    我出來後我就上車，由她開車，開到約德惠街約二十幾號她說不要開車，我就說
    那我開車好了，所以我們就在車上交換，因為警車就在我們後面，因為我的朋友
    沒有駕照，走巷內很危險，所以我們就停在路邊」、「我換到乘客座第一次在車
    上交換座位的，是我坐駕駛座，她坐乘客座，但是後面有警察，喝酒一定測不過
    ，她說他來開，我們就在車上交換座位，所以警察才會說我們在車上狀似親密，
    開到德惠街我又覺得她沒有駕照，她就下車，我準備請她去買飲料時警車就轉出
    來了，這次我們是下車換座位的」等語，審酌被告前後供述，對於究竟誰開車﹖
    何地換座位﹖如何換座位﹖互相矛盾，已難採信，且被告亦無法提供當時與被告
    在場之「小樂」之年籍資料，供本院查證，則是否有換手駕駛之情，無從得知；
    再證人當場查獲之警員甲○○到庭證稱：尾隨這輛車，從新生北路那邊到德惠街
    有個轉角，不可能有時間讓被告停下車來換駕駛人等語，以證人甲○○與被告夙
    無仇隙當無構詞誣陷被告之理，證人警員甲○○所證，應堪採信，是被告應有酒
    後從新生北路駕駛右開車輛到德惠街之情；又因被告前後供述不一，依案重初供
    原則，自應以被告於警訊中所供，較為可採。再飲酒後吐氣酒精濃度達於每公升
    ０．五毫克時，即有反應較慢、感覺減低、影響駕駛之輕到中度之中毒症狀，又
    如已達於每公升０．五五毫克，其肇事率較一般未飲酒者之十倍，此有行政院國
    軍退除役官兵輔導委員會台北榮民總醫院八十八年八月五日（八八）北總內字第
    二六八六八號函及中央警察大學交通學系暨交通管理研究所教授蔡志中之研究報
    告各一紙在卷可稽，此項認定標準僅屬檢警取締酒後駕車之參考，固無拘束本院
    之效力，惟被告飲酒已達每公升０．八八毫克，超出每公升０．五五毫克甚多，
    應已達不能安全駕駛之情形，雖被告於警訊中精神狀況尚好，走路沒有搖搖晃晃
    等情，亦據證人甲○○證述在卷，惟被告制作警訊筆錄、刑法第一百八十五條之
    三案件測試觀察紀錄表時，已在被查獲約一個小時後始制作，應屬事後酒醒從容
    應訊所致，無法據以否認被告酒後已達不能安全駕駛之情形。綜上所述，被告顯
    有飲酒後已達不能駕駛動力交通工具之犯行。本件事證明確，犯行洵堪認定。
二核被告服用酒類，達於不能安全駕駛動力交通工具而駕駛所為，係犯刑法第一百
    八十五條之三之服用酒類，不能安全駕駛動力交通工具而駕駛罪。被告前於八十
    五年一月六日因毀棄損壞案件，經本院判處有期徒刑三月確定，甫於八十五年五
    月九日易科罰金執行完畢，此有台灣高等法院被告全國前案紀錄表附卷可考，其
    於五年內再犯有期徒刑以上之本罪，為累犯，依法加重其刑。爰審酌被告犯罪素
    行、品行、犯罪手段、所生損害、犯後態度不佳等一切情狀，量處如主文所示之
    刑，並諭知易科罰金之折算標準。至刑法第四十一條於被告行為後法律修正，比
    較新舊法，新法對於被告較有利，自應適用修正後第四十一條第一項前段，附此
    敘明。
三據上論斷，應依刑事訴訟法第二百九十九條第一項前段，刑法第二條第一項前段
    、第一百八十五條之三、第四十一條第一項前段、第四十七條，罰金罰鍰提高標
    準條例第二條，判決如主文。
本案經檢察官蕭方舟到庭執行職務
中      華      民      國    九十      年      七      月     三十     日
                                      台灣台北地方法院交通法庭
                                            法  官  李  麗  玲
右正本證明與原本無異。
如不服本判決，應於判決送達後十日內向本院提出上訴狀 (應附繕本) ，上訴於
臺灣高等法院。
                                            書記官  江  虹  儀
中      華      民      國      九十    年      七      月    三十一    日
附錄本案論罪科刑法條全文：
刑法第一百八十五條之三
服用毒品、麻醉藥品、酒類或其他相類之物，不能安全駕駛動力交通工具而駕駛者，
處一年以下有期徒刑、拘役或三萬元以下罰金。


司法院資訊處製作；財團法人民間司法改革基金會備份。
